# Resultaten

```{r}
knitr::opts_chunk$set(fig.width=10, fig.height=15) 
```

```{r include=FALSE}
source("./code/not_functions/libraries.R")
source("./code/functions/f.read_excel_allsheets.R")
```

## Aangepast spuibeheer ter hoogte van de zout-zoetovergangen aan de Belgische kust en ingeschat effect op de intrek van glasaal

```{r warning=FALSE, message=FALSE, include=FALSE}
RUN=FALSE
if (RUN==TRUE){
  source("./code/functions/f.clean_ijzer_and_va.R")
  source("./code/functions/f.clean_KGO.R")
  source("./code/functions/f.clean_AKLLK.R")
  source("./code/not_functions/combine_as_NE.R")
  source("./code/not_functions/combine_as_data.R")
  save.image(file = "./Rdata/variables_as.RData")
}
if (RUN==FALSE){
  load("./Rdata/variables_as.RData")
}
```

De inschattingen geven aan dat in **2023, 550.392 glasalen** voordeel hebben ondervonden van het aangepast spuibeheer tijdens hun stroomopwaartse migratie.

```{r}
os.summary <- os %>% 
  dplyr::filter(jaar == 2023 & datum < as.POSIXct("2023-05-15 12:00:00", tz = "Europe/Brussels") & datum > as.POSIXct("2023-02-27 00:00:00", tz = "Europe/Brussels")) %>% 
  group_by(site) %>%
  summarize(start = as.Date(min(open)),
            stop = as.Date(max(dicht)),
            periode = as.numeric(round(stop - start)),
            aantal.dagen.effectief.os = n_distinct(datum),
            events = n(),
            events.per.dag = round(events/aantal.dagen.effectief.os, digits = 2),
            mediaan.duur.per.event = as.numeric(round(median(duration))),
            mediaan.duur.per.dag = round(mediaan.duur.per.event * events.per.dag),
            totale.duur.os = round(as.numeric(sum(duration))),
            glasaal.per.event = round(mean(glasaal)),
            glasaal.totaal = round(sum(glasaal)))
os.summary$glasaal.totaal[which(os.summary$site == "VA")] = "75690*"
os.summary$start <- format(strptime(as.character(as.Date(os.summary$start)), "%Y-%m-%d"), "%d-%m-%Y")
os.summary$stop <- format(strptime(as.character(as.Date(os.summary$stop)), "%Y-%m-%d"), "%d-%m-%Y")
tos.summary <- as.data.frame(t(os.summary[,-1]))
colnames(tos.summary) <- os.summary$site
rownames(tos.summary) = c("start AS", 
                       "stop AS", 
                       "periode (dagen)", 
                       "# dagen effectief AS", 
                       "# events AS tijdens periode", 
                       "# events AS per dag", 
                       "mediaan duur event AS (min)", 
                       "mediaan duur AS per dag (min)", 
                       "totale duur AS periode (min)", 
                       "verwachte # glasaal per AS event", 
                       "verwachte # glasaal periode")

tos.summary %>% kable(caption = "2023 beleidstabel voor het aangepast spuibeheer (AS) in het afleidingskanaal van de Leie (AKL), Ijzer, kanaal Gent-Oostende (KGO), Leopoldskanaal (LK), Noordede (NE) en Veurne-Ambacht (VA) met inschatting van het aantal glasaal dat de betreffende sluizen kon passeren dankzij AS. * Het verwachte aantal glasaal voor de studieperiode in VA geeft het totaal van 2023 weer en is niet dus gelinkt aan het aantal as events.") %>% kable_styling(latex_options = "scale_down")
write.csv(tos.summary,"./data/spuibeheer/intern/as_summary_2023.csv")
```

Doorheen de tijd observeren we een sterk variatie tussen en binnen waterlopen, zowel op het vlak van totale duur aangepast spuibeheer (Fig. \@ref(fig:duuras)) als het aantal events aangepast spuibeheer (Fig. \@ref(fig:eventas)).

In het AKL observeerden we een sterke piek van in 2021 in de totale duur, maar niet in aantal events. Dit is het gevolg van het langdurig aansluitend openstaan van de schuiven in 2021 (dus niet enkel op de momenten relevant voor aangepast spuibeheer). Aangepast spuibeheer blijft het minst toegepast in het AKL. Een gelijkaardige patroon observeerden we in het LK waarbij de piek in totale duur eveneens het gevolg was van een aantal momenten dat de schuiven open bleven. Aangepast spuibeheer wordt wel minstens dubbel zo intensief uitgevoerd in het LK versus het AKL. In het KGO zien we een stijging vanaf 2021 in zowel aantal events als totale duur van het aangepast spuibeheer. In 2023 ligt het aantal events aanzienlijk hoger dan in het LK maar de totale duur is gelijkaardig. Events duren inderdaad aanzienlijk langer in het LK dan in het KGO. Met uitzondering van een dip in 2022 zien we voor de Ijzer een stijging in zowel de totale duur als het aantal events aangepast spuibeheer. In 2023 blijft het aantal events in de Ijzer lager dan in VA, maar de totale duur is wel groter doordat events langer duren.

```{r duuras, fig.height=5, fig.cap="Totale duur aangepast spuibeheer (uren) per jaar en waterlichaam."}
os %>% 
  dplyr::group_by(site,jaar) %>%
  summarize(sum=sum(duration)) %>%
  ggplot(aes(x=jaar,y=sum/60,group=site)) + geom_point(aes(colour=site)) + geom_line(aes(colour=site)) + theme_bw() + theme(text = element_text(size = 12, family = "serif"), axis.text.x = element_text(angle=45, hjust = 0.5, vjust = 0.5, family = "serif"), strip.background = element_rect(colour = "black", fill = "white"), legend.position = "bottom") + ylab("Totale duur aangepast spuibeheer (uren)") 
```

```{r eventas, fig.height=5, fig.cap="Aantal events aangepast spuibeheer per jaar en waterlichaam."}
os %>% 
  dplyr::group_by(site,jaar) %>%
  summarize(count=n()) %>%
  ggplot(aes(x=jaar,y=count,group=site)) + geom_point(aes(colour=site)) + geom_line(aes(colour=site)) + theme_bw() + theme(text = element_text(size = 12, family = "serif"), axis.text.x = element_text(angle=45, hjust = 0.5, vjust = 0.5, family = "serif"), strip.background = element_rect(colour = "black", fill = "white"), legend.position = "bottom") + ylab("Aangepast spuibeheer events") 
```

\pagebreak

```{r warning=FALSE, message=FALSE, include=FALSE}
RUN=FALSE
if (RUN==TRUE){
  source("./code/not_functions/combine_debiet.R")
  save(debiet, file = "./Rdata/variables_debiet.RData")
  source("./code/not_functions/combine_neerslag.R")
  save(neerslag, file = "./Rdata/variables_neerslag.RData")
  source("./code/not_functions/combine_conductiviteit.R")
  save(conductiviteit, file = "./Rdata/variables_conductiviteit.RData")
}
if (RUN==FALSE){
  load("./Rdata/variables_debiet.RData")
  load("./Rdata/variables_neerslag.RData")
  load("./Rdata/variables_conductiviteit.RData")
}
```

```{r tijdsreeksen, eval=FALSE, fig.height=10, fig.width=10, fig.cap="Overzicht van metingen van afvoer (m³/s) voor relevante meetstations doorheen de tijd"}
ggplot(debiet[which(lubridate::year(debiet$datum.debiet)==2023),], aes(x = datum.debiet, y = debiet)) + 
  geom_line() +
  xlab("Datum") + ylab("Waarde") +
  facet_wrap(~ loc.debiet,scales="free_y") + 
  theme(axis.text.x = element_text(angle = 45, vjust = 0.5, hjust=1)) +
  scale_x_datetime(date_labels = "%d-%m-%Y", date_breaks = "3 months") 
```

\pagebreak

## Opvolging van saliniteit, temperatuur, afvoer en neerslag in relatie tot het aangepast spuibeheer

```{r warning=FALSE, message=FALSE, include=FALSE}
RUN=FALSE
if (RUN==TRUE){
  source("./code/functions/f.sp.conductance.R")
  source("./code/not_functions/combine_ctd.R")
  save(ctd,file = "./Rdata/variables_ctd.RData")
}
if (RUN==FALSE){
  load("./Rdata/variables_ctd.RData")
}
```

```{r warning=FALSE, message=FALSE, include=FALSE}
source("./code/functions/f.process_ctd_for_plotting.R")
p.list<-process_ctd_for_plotting(date.min=as.POSIXct("2023-03-01 00:00:00", tz="GMT"), date.max=as.POSIXct("2023-05-15 00:00:00", tz="GMT"))

source("./code/functions/f.process_conductiviteit_series_for_plotting.R")
cond.list<-process_conductiviteit_series_for_plotting(date.min=as.POSIXct("2023-03-01 00:00:00", tz="GMT"), date.max=as.POSIXct("2023-05-15 00:00:00", tz="GMT"))

source("./code/functions/f.process_ctd_series_for_plotting.R")
ctd.list<-process_ctd_series_for_plotting(date.min=as.POSIXct("2023-03-01 00:00:00", tz="GMT"), date.max=as.POSIXct("2023-05-15 00:00:00", tz="GMT"))
```

### Uitwateringscomplex Zeebrugge

#### Afleidingskanaal van de Leie

In 2023 werd er in het AKL maar op zes dagen aan aangepast spuibeheer gedaan. Dit is een verdubbeling van het aantal dagen in 2022 maar nog steeds veel minder dan de 29 dagen in 2021. In totaal stonden de sluizen 38 uur open (in 2022 was dit echter wel maar 19 uur en in 2021 was dit 464 uur). Wegens het beperkt aantal uren spuibeheer op het AKL in 2023, kan het **aangepast spuibeheer geen wezenlijke invloed hebben op de geleidbaarheid dit jaar** thv Ramskapelle en Moerkerke. Ondanks het feit dat de limietwaarde één maal in Moerkerke en meerdere malen in Ramskapelle werd overschreden tijdens de periode van aangepast spuibeheer, leken deze overschrijdingen niet per se te volgen op momenten van aangepast spuibeheer. In de zomer en het najaar, worden hogere waarden voor de geleidbaarheid geobserveerd waarbij de limietwaarde meerdere keren wordt overschreden (Fig. \@ref(fig:plotctdakl)). Linken met debiet of neerslag lijken er niet te zijn (Fig. \@ref(fig:plotaklr) en \@ref(fig:plotaklm)).

```{r plotctdakl, fig.cap="Verloop van de specifieke geleidbaarheid (mS/cm) in het AKL. De daggemiddelden worden weergegeven als zwarte punten op het midden van de dag. De groene balken geven de periodes van aangepast spuibeheer weer."}
ctd.list$AKL
```

```{r plotaklr, fig.cap="Verloop van de actuele geleidbaarheid (mS/cm), specifieke geleidbaarheid bij 20°C (mS/cm), saliniteit (psu) en temperatuur (°C) in het afleidingskanaal van de Leie (AKL) ter hoogte van Ramskapelle (5.5 km stroomopwaarts spuiconstructie), debiet ter hoogte van Zomergem en neerslag ter hoogte van Dudzele in 2023. De groene balken geven de periodes van aangepast spuibeheer weer."}
p.list$`akl ramskapelle`
```

```{r plotaklm, fig.cap="Verloop van de actuele geleidbaarheid (mS/cm), specifieke geleidbaarheid bij 20°C (mS/cm), saliniteit (psu) en temperatuur (°C) in het afleidingskanaal van de Leie (AKL) ter hoogte van Moerkerke (13 km stroomopwaarts spuiconstructie), debiet ter hoogte van Zomergem en neerslag ter hoogte van Dudzele in 2023. De groene balken geven de periodes van aangepast spuibeheer weer."}
p.list$`akl moerkerke`
```

#### Leopoldskanaal

In totaal werd er in 2023, 132 uur aangepast gespuid wat vergelijkbaar is met het beheer van 2022 (136 uur). Wat in dagen ongeveer hetzelfde is als voor 2021 maar in uren is er meer dan een halvering door het terug toepassen van het oude systeem met enkel overdag spuien. Dit jaar werd er voor het eerst glasaal binnengelaten op 1 maart (2 maart in 2022).

Net stroomopwaarts van de spuischuiven ter hoogte van **Zeebrugge resulteert de toepassing van het alternatief spuibeheer in een over het algemeen sterk verhoogde maar tevens zeer variabel zoutgehalte** (Fig. \@ref(fig:plotctdlk) en \@ref(fig:plotlkz)). De geleidbaarheid daalt echter snel terug na het beëindigen van het alternatief spuibeheer. De droge zomer leidde tot een verminderde afvoer en veroorzaakte, net als in 2022, een tweede verhoging in de zomer en het najaar. Wanneer het daggemiddelde van de geleidbaarheid wordt vergelijken met de metingen per kwartier, blijkt wel dat de variabiliteit in de periode van het aangepast spuibeheer veel groter is dan tijdens de zomer. **Ter hoogte van Ramskapelle en verder stroomopwaarts lijkt, net als voor het AKL, de geleidbaarheid weinig tot niet beïnvloedt door het aangepast spuibeheer** (Fig. \@ref(fig:plotctdlk) en \@ref(fig:plotlkr)).

Terwijl in 2021 en 2022 in Ramskapelle hetzelfde patroon als in Zeebrugge werd waargenomen (i.e., een sterke stijging van het zoutgehalte bij de start van het alternatief spuibeheer en een snelle daling net boven de zoetwatergrens bij stopzetting van het alternatief spuibeheer), blijft in 2023 de stijging van het zoutgehalte beperkt tijdens het aangepast spuibeheer. Dit is onverwacht omdat in 2022 een gelijkaardig aangepast spuibeheer is uitgevoerd. Er kan gesteld worden dat in 2021 en 2022 de effecten van het aangepast spuibeheer voelbaar waren tot in Ramskapelle, maar in 2023 bleken deze effecten beperkt tot Zeebrugge. Wat hiervan de oorzaak kan zijn is niet duidelijk. De afvoer en neerslag lijken op het eerste zicht niet beduidend verschillend voor de drie jaren. De meer uitgesproken stijging in de zomer wordt echter wel teruggevonden voor zowel 2021, 2022 als 2023. Een eenmalige piek in geleidbaarheid tijdens de periode van aangepast spuibeheer lijkt veroorzaakt door een plotse binnenstroom van zout water (i.e. negatieve debietswaarde) dat niet als aangepast spuibeheer werd aangeduid door de waterbeheerder (Fig. \@ref(fig:plotlkr)).

Voor Moerkerke en Oostkamp (Brugge) was er door problemen met de logger geen data voorhanden tijdens de periode van het aangepast spuibeheer (Fig. \@ref(fig:plotlkm)).

```{r plotctdlk, fig.cap="Verloop van de specifieke geleidbaarheid bij 20°C (mS/cm) in het LK. De daggemiddelden worden weergegeven als zwarte punten op het midden van de dag. De groene balken geven de periodes van aangepast spuibeheer weer."}
ctd.list$LK
```

```{r plotlkz, fig.cap="Verloop van de actuele geleidbaarheid (mS/cm), specifieke geleidbaarheid bij 20°C (mS/cm), saliniteit (psu) en temperatuur (°C) in het Leopoldskanaal (LK) ter hoogte van Zeebrugge (1.5 km stroomopwaarts spuiconstructie), debiet ter hoogte van Damme en neerslag (mm) ter hoogte van Dudzele in 2023. De groene balken geven de periodes van aangepast spuibeheer weer."}
p.list$`sk zeebrugge`
```

```{r plotlkr, fig.cap="Verloop van de actuele geleidbaarheid (mS/cm), specifieke geleidbaarheid bij 20°C (mS/cm), saliniteit (psu) en temperatuur (°C) in het Leopoldskanaal (LK) ter hoogte van Ramskapelle (5.5 km stroomopwaarts spuiconstructie), debiet ter hoogte van Damme en neerslag (mm) ter hoogte van Dudzele in 2023. De groene balken geven de periodes van aangepast spuibeheer weer."}
p.list$`lk ramskapelle`
```

```{r plotlkm, fig.cap="Verloop van de actuele geleidbaarheid (mS/cm), specifieke geleidbaarheid bij 20°C (mS/cm), saliniteit (psu) en temperatuur (°C) in het Leopoldskanaal (LK) ter hoogte van Moerkerke (13 km stroomopwaarts spuiconstructie), debiet ter hoogte van Damme en neerslag (mm) ter hoogte van Dudzele in 2023. De groene balken geven de periodes van aangepast spuibeheer weer."}
p.list$`blinker moerkerke`
```

### Kanaal Gent-Oostende

In het KGO werd er glasaal binnen gelaten vanaf 6 maart tot 5 mei. Het aangepast spuibeheer duurde in totaal 7685 minuten wat slechts iets meer is dan de helft van de duur van 2022 (14700 minuten). In 2021 werd er echter slecht 3240 minuten aangepast spuibeheer uitgevoerd. Net als in 2022 doen er zich ter hoogte van Sas Slijkens al pieken voor nog voor de aanvang van het aangepast spuibeheer (Fig. \@ref(fig:plotctdkgo) en \@ref(fig:plotkgoss)). Pieken tijdens het aangepast spuibeheer lijken wel overeen te komen met momenten van intensiever aangepast spuibeheer, maar dit kan niet sluitend gelinkt worden aan het aangepast spuibeheer. Ter hoogte van Plassendale (Fig. \@ref(fig:plotkgop)) en Brugge (Fig. \@ref(fig:plotkgob)) lijken dezelfde trends zich min of meer voor te doen maar met veel minder uitgesproken pieken. Het feit dat de pieken in geleidbaarheid optreden nog voordat de periode van aangepast spuibeheer begint, gecombineerd met het terugkeren deze pieken tot relatief diep in het binnenland, suggereert dat er **geen verband is tussen de waargenomen geleidbaarheid en het aangepaste spuibeheer in het KGO.**

```{r plotctdkgo, fig.cap="Verloop van de specifieke geleidbaarheid bij 20°C (mS/cm) in het KGO. De daggemiddelden worden weergegeven als zwarte punten op het midden van de dag. De groene balken geven de periodes van aangepast spuibeheer weer."}
ctd.list$KGO
```

```{r plotcondkgo, fig.cap="Verloop van de VMM-metingen van de specifieke geleidbaarheid bij 20°C (mS/cm) in het KGO. De groene balken geven de periodes van aangepast spuibeheer weer."}
cond.list$KGO
```

```{r plotkgoss, fig.cap="Verloop van de actuele geleidbaarheid (mS/cm), specifieke geleidbaarheid bij 20°C (mS/cm), saliniteit (psu) en temperatuur (°C) in het kanaal Gent-Oostende (KGO) ter hoogte van sas Slijkens (0.9 km stroomopwaarts spuiconstructie), debiet ter hoogte van Oostkamp en neerslag (mm) ter hoogte van Klemskerke in 2023. De groene balken geven de periodes van aangepast spuibeheer weer."}
p.list$`sas slijkens`
```

```{r plotkgop, fig.cap="Verloop van de actuele geleidbaarheid (mS/cm), specifieke geleidbaarheid bij 20°C (mS/cm), saliniteit (psu) en temperatuur (°C) in het kanaal Gent-Oostende (KGO) ter hoogte van Plassendale (7.0 km stroomopwaarts spuiconstructie), debiet ter hoogte van Oostkamp en neerslag (mm) ter hoogte van Klemskerke in 2023. De groene balken geven de periodes van aangepast spuibeheer weer."}
p.list$plassendale
```

```{r plotkgob, fig.cap="Verloop van de actuele geleidbaarheid (mS/cm), specifieke geleidbaarheid bij 20°C (mS/cm), saliniteit (psu) en temperatuur (°C) in het kanaal Gent-Oostende (KGO) ter hoogte van Oostkamp (13.3 km stroomopwaarts spuiconstructie), debiet ter hoogte van Oostkamp en neerslag (mm) ter hoogte van Klemskerke in 2023. De groene balken geven de periodes van aangepast spuibeheer weer."}
p.list$brugge
```

### Ijzer

In 2023 werd er in totaal 536 uren aangepast spuibeheer toegepast in de Ijzer. Dit is meer dan in 2021 (489 uren) en 2022 (276 uren). In de Ijzer is er net als voor het KGO een **sterke variabiliteit dicht bij de spuischuiven** (Fig. \@ref(fig:plotctdijzer) en \@ref(fig:plotijzery)). De hoge waarden komen duidelijk **overeen met de periodes van het aangepast spuibeheer**. Bovendien ligt de geleidbaarheid aanzienlijk hoger dan in 2021 en 2022 wat hoogstwaarschijnlijk het gevolg is van het lagere aantal uren aangepast spuibeheer dat er werd uitgevoerd toen. In 2023 werd de brakwatergrens van 20 mS/cm meermaals overschreden, wat in 2021 en 2022 niet het geval was. In 2023 waren er twee momenten waarop er minder aan aangepast spuibeheer werd gedaan en op deze momenten lijkt er zich een daling van de geleidbaarheid voor te doen. De twee laatste pieken tijdens het AS lijken **ook nog ter hoogte van de Uniebrug voelbaar** (Fig. \@ref(fig:plotijzeru)), maar ter hoogte van de Schoorbakkebrug (Fig. \@ref(fig:plotijzers)) en Tervate (Fig. \@ref(fig:plotijzert)) blijft enig effect door het aangepast spuibeheer uit. De laatste piek ter hoogte van de Uniebrug zet zich wel aanzienlijk later in dan de her-aanvatting van het aangepast spuibeheer (waarmee de piek ter hoogte van de spuischuiven wel direct overeenkomt) (Fig. \@ref(fig:plotijzeru)). Waar ter hoogte van de spuischuiven het effect van het aangepast spuibeheer dus direct meetbaar is (Fig. \@ref(fig:plotijzery)), blijkt dit verder landinwaarts pas na een zekere tijd meetbaar (Fig. \@ref(fig:plotijzeru)). Het effect van de **zomerse droogte blijft wel ver stroomopwaarts voelbaar.** Inderdaad, de geleidbaarheid in de zomer lijkt sterk gelinkt aan de hoeveelheid neerslag. De zomers van 2021 en 2023 waren immers eerder nat terwijl die van 2022 zeer droog was en dit lijkt zich ook de vertalen in de relatief hoge geleidbaarheid in de zomer van 2022.

```{r plotctdijzer, fig.cap="Verloop van de specifieke geleidbaarheid bij 20°C (mS/cm) in de Ijzer. De daggemiddelden worden weergegeven als zwarte punten op het midden van de dag. De groene balken geven de periodes van aangepast spuibeheer weer."}
ctd.list$Ijzer
```

```{r plotcondijzer, fig.cap="Verloop van de VMM-metingen van de specifieke geleidbaarheid bij 20°C (mS/cm) in de Ijzer. De groene balken geven de periodes van aangepast spuibeheer weer."}
cond.list$Ijzer
```

```{r plotijzery, fig.cap="Verloop van de actuele geleidbaarheid (mS/cm), specifieke geleidbaarheid bij 20°C (mS/cm), saliniteit (psu) en temperatuur (°C) in de Ijzer ter hoogte van de Ijzermondesteiger (0,2 km stroomopwaarts spuiconstructie), debiet ter hoogte van Keiem en neerslag (mm) ter hoogte van Sint-Joris in 2023. De groene balken geven de periodes van aangepast spuibeheer weer."}
p.list$yserstar
```

```{r plotijzeru, fig.cap="Verloop van de actuele geleidbaarheid (mS/cm), specifieke geleidbaarheid bij 20°C (mS/cm), saliniteit (psu) en temperatuur (°C) in de Ijzer ter hoogte van de Uniebrug (3,3 km stroomopwaarts spuiconstructie), debiet ter hoogte van Keiem en neerslag (mm) ter hoogte van Sint-Joris in 2023. De groene balken geven de periodes van aangepast spuibeheer weer."}
p.list$uniebrug
```

```{r plotijzers, fig.cap="Verloop van de actuele geleidbaarheid (mS/cm), specifieke geleidbaarheid bij 20°C (mS/cm), saliniteit (psu) en temperatuur (°C) in de Ijzer ter hoogte van de Schoorbakkebrug (7,3 km stroomopwaarts spuiconstructie), debiet ter hoogte van Keiem en neerslag (mm) ter hoogte van Sint-Joris in 2023. De groene balken geven de periodes van aangepast spuibeheer weer."}
p.list$schoorbakkebrug
```

```{r plotijzert, fig.cap="Verloop van de actuele geleidbaarheid (mS/cm), specifieke geleidbaarheid bij 20°C (mS/cm), saliniteit (psu) en temperatuur (°C) in de Ijzer ter hoogte van Tervate (10,6 km stroomopwaarts spuiconstructie), debiet ter hoogte van Keiem en neerslag (mm) ter hoogte van Sint-Joris in 2023. De groene balken geven de periodes van aangepast spuibeheer weer."}
p.list$tervate
```

```{r plotijzerd, fig.cap="Verloop van de actuele geleidbaarheid (mS/cm), specifieke geleidbaarheid bij 20°C (mS/cm), saliniteit (psu) en temperatuur (°C) in de Ijzer ter hoogte van Diskmuide (17 km stroomopwaarts spuiconstructie), debiet ter hoogte van Keiem en neerslag (mm) ter hoogte van Sint-Joris in 2023. De groene balken geven de periodes van aangepast spuibeheer weer."}
p.list$diksmuide
```

<!-- ### Kanaal Nieuwpoort-Plassendale -->

```{r eval=FALSE, plotknp, fig.cap="Verloop van de actuele geleidbaarheid (mS/cm), specifieke geleidbaarheid (mS/cm), saliniteit (psu) en temperatuur (°C) in het kanaal Nieuwpoort-Plassendale ter hoogte van Nieuwpoort-Plassendale, debiet ter hoogte van Keiem en neerslag (mm) ter hoogte van Klemskerke in 2023. De groene balken geven de periodes van aangepast spuibeheer weer."}
p.list$`nieuwpoort-plassendale`
```

<!-- ### Kanaal Nieuwpoort-Duinkerke -->

```{r eval=FALSE, plotknd, fig.cap="Verloop van de actuele geleidbaarheid (mS/cm), specifieke geleidbaarheid (mS/cm), saliniteit (psu) en temperatuur (°C) in het kanaal Nieuwpoort-Duinkerke ter hoogte van de oude Veurne vaart, debiet ter hoogte van Veurne en neerslag (mm) ter hoogte van Sint-Joris in 2023. De groene balken geven de periodes van aangepast spuibeheer weer."}
p.list$`oude veurne vaart`
```

### Noordede

Het aangepast spuibeheer in de Noordede onderscheidt zich van het aangepast spuibeheer op andere sites op vlak van frequentie en duur per AS event. In totale duur situeert de Noordede zich tussen Veurne Ambacht en het Leopoldskanaal, maar het heeft wel het **hoogste aantal aangepast-spuibeheer-events doordat het ook de meest korte events heeft. Dit lijkt een positief effect te hebben op de zoutintrusie.** Ter hoogte van de spuischuiven is er inderdaad opnieuw een sterke variabiliteit, maar de waarden verschillen maar beperkt van de periode ervoor en erna (Fig. \@ref(fig:plotctdne) en \@ref(fig:plotnem)). Verder stroomopwaarts lijkt in de periode van aangepast spuibeheer de geleidbaarheid zelfs lager dan de periode ervoor en erna (Fig. \@ref(fig:plotnebs) en \@ref(fig:plotnec)).

```{r plotctdne, fig.cap="Verloop van de specifieke geleidbaarheid bij 20°C (mS/cm) in de NE. De daggemiddelden worden weergegeven als zwarte punten op het midden van de dag. De groene balken geven de periodes van aangepast spuibeheer weer."}
ctd.list$NE
```

```{r plotcondne, fig.cap="Verloop van de VMM-metingen van de specifieke geleidbaarheid bij 20°C (mS/cm) in de NE. De groene balken geven de periodes van aangepast spuibeheer weer."}
cond.list$NE
```

```{r plotnem, fig.cap="Verloop van de actuele geleidbaarheid (mS/cm), specifieke geleidbaarheid bij 20°C (mS/cm), saliniteit (psu) en temperatuur (°C) in de Noordede (NE) ter hoogte van de Maertensas (1,0 km stroomopwaarts spuiconstructie), debiet ter hoogte van Oostkamp en neerslag (mm) ter hoogte van Klemskerke in 2023. De groene balken geven de periodes van aangepast spuibeheer weer."}
p.list$maertensas
```

```{r plotnebs, fig.cap="Verloop van de actuele geleidbaarheid (mS/cm), specifieke geleidbaarheid bij 20°C (mS/cm), saliniteit (psu) en temperatuur (°C) in de Noordede (NE) ter hoogte van de blauwe sluis (3,0 km stroomopwaarts spuiconstructie), debiet ter hoogte van Oostkamp en neerslag (mm) ter hoogte van Klemskerke in 2023. De groene balken geven de periodes van aangepast spuibeheer weer."}
p.list$`blauwe sluis`
```

```{r plotnec, fig.cap="Verloop van de actuele geleidbaarheid (mS/cm), specifieke geleidbaarheid bij 20°C (mS/cm), saliniteit (psu) en temperatuur (°C) in de Noordede (NE) ter hoogte van Clemensheule (4,0 km stroomopwaarts spuiconstructie), debiet ter hoogte van Oostkamp en neerslag (mm) ter hoogte van Klemskerke in 2023. De groene balken geven de periodes van aangepast spuibeheer weer."}
p.list$clemensheule
```

## Modellering

```{r}
daily_os <- os %>%
  mutate(month_day = format(dicht, "%m-%d"),
         datum=as.Date(dicht)) %>%
  dplyr::filter((month_day >= "03-01" & month_day <= "05-15")) %>%
  dplyr::select(site, duration, jaar, datum) %>%
  group_by(site, jaar, datum) %>%
  dplyr::summarize(events = n(),
                   duration=as.numeric(sum(duration))) %>%
  ungroup() 

missing_start_and_stop<-anti_join(unique(os[,c("jaar","site")]) %>%
  mutate(start="03-01",
         stop="05-15") %>%
  pivot_longer(!c(jaar,site),names_to = "type",values_to = "datum") %>%
  dplyr::select(-type) %>%
  mutate(datum = as.Date(paste0(jaar,"-",datum)),
         jaar=as.numeric(jaar),
         site=as.character(site)), 
  daily_os %>% dplyr::select(site,jaar,datum)) %>%
  mutate(events = 0,
         duration = 0)

daily_os <- rbind(daily_os,missing_start_and_stop) %>%
  group_by(site, jaar) %>%
  complete(datum = seq.Date(min(datum), max(datum), by = "day")) %>%
  replace(is.na(.), 0) %>%
  ungroup()

weekly_os <- daily_os %>%
  group_by(site, jaar) %>%
  mutate(week = lubridate::week(datum)) %>%
  group_by(site, jaar, week) %>%
  summarize(events = sum(events),
            duration = sum(duration))

monthly_os <- daily_os %>%
  group_by(site, jaar) %>%
  mutate(month = lubridate::month(datum)) %>%
  group_by(site, jaar, month) %>%
  summarize(events = sum(events),
            duration = sum(duration))

yearly_os <- daily_os %>%
  group_by(site, jaar) %>%
  summarize(events = sum(events),
            duration = sum(duration))

remove(missing_start_and_stop)
```

```{r}
ctd.daily <- ctd %>%
  dplyr::select(site, loc.ctd, datum.ctd, spgeleidbaarheid, distance, debiet, neerslag) %>%
  mutate(dag = lubridate::day(datum.ctd),
         week = lubridate::week(datum.ctd),
         maand = lubridate::month(datum.ctd),
         jaar = lubridate::year(datum.ctd),
         distance = as.numeric(gsub("km", "", distance))) %>%
  group_by(site, loc.ctd, jaar, maand, week, dag)  %>%
  summarise_at(vars(spgeleidbaarheid, distance, debiet, neerslag), 
               funs(ifelse(sum(!is.na(.))/n() >= 0.9, mean(., na.rm = TRUE), NA))) %>%
  ungroup()

ctd.weekly <- ctd.daily %>%
  group_by(site, loc.ctd, jaar, maand, week)  %>%
  summarise_at(vars(spgeleidbaarheid, distance, debiet, neerslag), 
               funs(ifelse(sum(!is.na(.))/n() >= 0.9, mean(., na.rm = TRUE), NA)))

ctd.monthly <- ctd.daily %>%
  group_by(site, loc.ctd, jaar, maand)  %>%
  summarise_at(vars(spgeleidbaarheid, distance, debiet, neerslag), 
               funs(ifelse(sum(!is.na(.))/n() >= 0.9, mean(., na.rm = TRUE), NA)))

ctd.yearly <- ctd.daily %>%
  group_by(site, loc.ctd, jaar)  %>%
  summarise_at(vars(spgeleidbaarheid, distance, debiet, neerslag), 
               funs(ifelse(sum(!is.na(.))/n() >= 0.9, mean(., na.rm = TRUE), NA)))
  
```
