# Resultaten

```{r}
knitr::opts_chunk$set(fig.width=10, fig.height=12) 
```

```{r include=FALSE}
source("./code/not_functions/libraries.R")
source("./code/functions/f.read_excel_allsheets.R")
```

## Aangepast spuibeheer ter hoogte van de zout-zoetovergangen aan de Belgische kust en ingeschat effect op de intrek van glasaal

```{r warning=FALSE, message=FALSE, include=FALSE}
RUN=FALSE
if (RUN==TRUE){
  source("./code/functions/f.clean_ijzer_and_va.R")
  source("./code/functions/f.clean_KGO.R")
  source("./code/functions/f.clean_AKLLK.R")
  source("./code/not_functions/combine_as_NE.R")
  source("./code/not_functions/combine_as_data.R")
  save.image(file = "./Rdata/variables_as.RData")
}
if (RUN==FALSE){
  load("./Rdata/variables_as.RData")
}
```

De inschattingen geven aan dat in **2023 550.392 glasalen** voordeel hebben ondervonden van het aangepast spuibeheer tijdens hun stroomopwaartse migratie.

```{r}
os.summary <- os %>% 
  dplyr::filter(jaar == 2023 & datum < as.POSIXct("2023-05-15 12:00:00", tz = "Europe/Brussels")) %>% 
  group_by(site) %>%
  summarize(start = as.Date(min(open)),
            stop = as.Date(max(dicht)),
            periode = as.numeric(round(stop - start)),
            aantal.dagen.effectief.os = n_distinct(datum),
            events = n(),
            events.per.dag = round(events/aantal.dagen.effectief.os, digits = 2),
            mediaan.duur.per.event = as.numeric(round(median(duration))),
            mediaan.duur.per.dag = round(mediaan.duur.per.event * events.per.dag),
            totale.duur.os = round(as.numeric(sum(duration))),
            glasaal.per.event = round(mean(glasaal)),
            glasaal.totaal = round(sum(glasaal)))
os.summary$glasaal.totaal[which(os.summary$site == "VA")] = "75690*"
os.summary$start <- format(strptime(as.character(as.Date(os.summary$start)), "%Y-%m-%d"), "%d-%m-%Y")
os.summary$stop <- format(strptime(as.character(as.Date(os.summary$stop)), "%Y-%m-%d"), "%d-%m-%Y")
tos.summary <- as.data.frame(t(os.summary[,-1]))
colnames(tos.summary) <- os.summary$site
rownames(tos.summary) = c("start as", 
                       "stop as", 
                       "periode (dagen)", 
                       "# dagen effectief as", 
                       "# events as tijdens periode", 
                       "# events as per dag", 
                       "mediaan duur event as (min)", 
                       "mediaan duur as per dag (min)", 
                       "totale duur as periode (min)", 
                       "verwachte # glasaal per as event", 
                       "verwachte # glasaal periode")

tos.summary %>% kable(caption = "2023 beleidstabel voor het aangepast spuibeheer (as) in het afleidingskanaal van de Leie (AKL), Ijzer, kanaal Gent-Oostende (KGO), Leopoldskanaal (LK), Noordede (NE) en Veurne-Ambacht (VA) met inschatting van het aantal glasaal dat de betreffende sluizen kon passeren dankzij as. * Het verwachte aantal glasaal voor de studieperiode in VA geeft het totaal van 2023 weer en is niet dus gelinkt aan het aantal as events.") %>% kable_styling(latex_options = "scale_down")
write.csv(tos.summary,"./data/spuibeheer/intern/as_summary_2023.csv")
```

\pagebreak

```{r warning=FALSE, message=FALSE, include=FALSE}
RUN=FALSE
if (RUN==TRUE){
  source("./code/not_functions/combine_debiet.R")
  save(debiet, file = "./Rdata/variables_debiet.RData")
  source("./code/not_functions/combine_neerslag.R")
  save(neerslag, file = "./Rdata/variables_neerslag.RData")
  source("./code/not_functions/combine_conductiviteit.R")
  save(conductiviteit, file = "./Rdata/variables_conductiviteit.RData")
}
if (RUN==FALSE){
  load("./Rdata/variables_debiet.RData")
  load("./Rdata/variables_neerslag.RData")
  load("./Rdata/variables_conductiviteit.RData")
}
```

```{r tijdsreeksen, eval=FALSE, fig.height=10, fig.width=10, fig.cap="Overzicht van metingen van afvoer (m³/s) voor relevante meetstations doorheen de tijd"}
ggplot(debiet[which(lubridate::year(debiet$datum.debiet)==2023),], aes(x = datum.debiet, y = debiet)) + 
  geom_line() +
  xlab("Datum") + ylab("Waarde") +
  facet_wrap(~ loc.debiet,scales="free_y") + 
  theme(axis.text.x = element_text(angle = 45, vjust = 0.5, hjust=1)) +
  scale_x_datetime(date_labels = "%d-%m-%Y", date_breaks = "3 months") 
```

\pagebreak

## CTD

CTD werden geplaatst op deze locaties: [link](https://rpubs.com/spbruneel-INBO/1170130).

```{r warning=FALSE, message=FALSE, include=FALSE}
RUN=FALSE
if (RUN==TRUE){
  source("./code/not_functions/combine_ctd.R")
  save(ctd,file = "./Rdata/variables_ctd.RData")
}
if (RUN==FALSE){
  load("./Rdata/variables_ctd.RData")
}
```

```{r eval=FALSE}
k=0
for (i in unique(ctd$loc.ctd)){
  k=k+1
  ctd.temp=ctd[which(ctd$loc.ctd==i),]
  max_cond <- max(ctd.temp$geleidbaarheid,na.rm=TRUE)
  min_cond <- min(ctd.temp$geleidbaarheid,na.rm=TRUE)
  
  cond_df <- ctd.temp %>%
    dplyr::select(geleidbaarheid, datum.ctd) %>%
    rename("value_raw" = geleidbaarheid) %>%
    mutate(meting = "conductiviteit",na.rm=TRUE) %>%
    mutate(value = (value_raw - min_cond) / ((max_cond - min_cond)  / 5),na.rm=TRUE)
  
  debiet_df <- ctd.temp %>%
    dplyr::select(debiet, datum.ctd) %>%
    rename("value" = debiet) %>%
    mutate(meting = "debiet")
  
  df<-bind_rows(cond_df, debiet_df) %>%
    mutate(meting = factor(meting, levels = c("debiet", "conductiviteit"))) 
  
  g<-ggplot(df) +
      annotate("rect", xmin = as.POSIXct("2023-03-01 00:00:00"),
                    xmax = as.POSIXct("2023-05-26 00:00:00"),
                    ymin = -Inf, ymax = Inf,
                fill = "orange", alpha = 0.3) +
      geom_line(aes(x = datum.ctd, y = value, colour = meting)) +
      scale_y_continuous(name = "Debiet (m³/s)",
                         sec.axis = sec_axis(~ . * ((max_cond - min_cond) / 5)
                                             + min_cond,
                                             name = "Waterhoogte (mTAW)")) +
      scale_color_manual(breaks = c("debiet", "conductiviteit"),
                         values = c("debiet" = "lightcyan3",
                                    "conductiviteit" = "red")) +
  
      labs(title = "Waterhoogte en conductiviteit Maertensas 2022", x = "",
           colour = "") +
      theme_bw() +
      theme(
        legend.position='top', 
        legend.justification='left',
        legend.direction='horizontal'
      )
}
```

```{r warning=FALSE, message=FALSE, include=FALSE}
source("./code/functions/f.process_ctd_for_plotting.R")
p.list<-process_ctd_for_plotting(date.min=as.POSIXct("2023-03-01 00:00:00", tz="GMT"), date.max=as.POSIXct("2023-05-15 00:00:00", tz="GMT"))

source("./code/functions/f.process_conductiviteit_series_for_plotting.R")
cond.list<-process_conductiviteit_series_for_plotting(date.min=as.POSIXct("2023-03-01 00:00:00", tz="GMT"), date.max=as.POSIXct("2023-05-15 00:00:00", tz="GMT"))

source("./code/functions/f.process_ctd_series_for_plotting.R")
ctd.list<-process_ctd_series_for_plotting(date.min=as.POSIXct("2023-03-01 00:00:00", tz="GMT"), date.max=as.POSIXct("2023-05-15 00:00:00", tz="GMT"))
```

### Uitwateringscomplex Zeebrugge

#### Afleidingskanaal van de Leie

In 2023 werd er, net als in 2022, in het AKL maar op 3 dagen aan aangepast spuibeheer gedaan. In totaal stonden de sluizen hierdoor maar 38 uur open (in 2022 was dit echter wel maar 19 uur).

##### Ramskapelle (5.5 km stroomopwaarts spuiconstructie)

Wegens het beperkt aantal uren spuibeheer op het AKL in 2023, heeft het alternatief spuibeheer geen invloed gehad op de conductiviteit dit jaar thv Ramskapelle. In de zomer en het najaar, worden hogere waarden voor het zoutgehalte geobserveerd.

```{r plotaklr, fig.cap="Verloop van de conductiviteit in het afleidingskanaal van de Leie (AKL) ter hoogte van Ramskapelle en debiet ter hoogte van Zomergem in 2023"}
p.list$`akl ramskapelle`
```

##### Moerkerke (13 km stroomopwaarts spuiconstructie)

In Moerkerke blijft het zoutgehalte onder de limietgrans van 0.87 mS/cm, met uitzondering van één smalle piek tijdens de studieperiode die echter niet gelinkt lijkt met het aangepast spuibeheer.

```{r plotaklm, fig.cap="Verloop van de conductiviteit in het afleidingskanaal van de Leie (AKL) ter hoogte van Moerkerke en debiet ter hoogte van Zomergem in 2023"}
p.list$`akl moerkerke`
```

#### Leopoldskanaal

Steendam et al. (2019, intern rapport) stelden in het rapport ‘Opvolging van de palingstand in het Leopoldkanaal als evaluatie van het aangepast sluisbeheer in functie van een verbeterde glasaalmigratie (2018-2019)’ dat de kansen om de palingdensiteit in het LK significanter op te krikken sterk onderbenut bleven omdat het aangepast sluisbeheer in Zeebrugge (LK en AKL) veel beperkter werd toegepast in vergelijking met de andere waterlopen onder beheer van DVW (Kanaal Gent-Oostende, IJzer). Daarom werd in 2021 door DVW een poging gedaan om het aangepast spuibeheer in het LK op te krikken door de schuiven ook met afgaand tij open te laten staan. Via deze beheermaatregel kon er twee maal per 24 u aangepast gespuid worden. Er werd voor het eerst glasaal binnen gelaten in het LK op 3 maart. De schuiven stonden vanaf 3 maart tot en met 9 maart doorlopend open. Dit veroorzaakte hoge zoutwaarden waardoor het alternatief spuibeheer vanaf 10 maart tot en met 18 maart tijdelijk stilgelegd werd. Vanaf 19 maart werden de schuiven enkel nog overdag geopend – net zoals de voorbijgaande jaren. In 2022 en 2023 werd er terug gespuid volgens de oude manier met enkel de schotten open overdag. In totaal werd er in 2023, 132 uur aangepast gespuid wat vergelijkbaar is met het beheer van 2022 (136 uur). Wat in dagen ongeveer hetzelfde is als voor 2022 maar in uren is er meer dan een halvering door het terug toepassen van het oude systeem met enkel overdag spuien. Dit jaar werd er voor het eerst glasaal binnengelaten op 1 maart (2 maart in 2022).

##### Zeebrugge (1.5 km stroomopwaarts spuiconstructie)

Net stroomopwaarts van de spuischuiven resulteert de toepassing van het alternatief spuibeheer in een over het algemeen sterk verhoogde maar tevens zeer variabel zoutgehalte. De conductiviteit daalt echter snel terug na het beëindigen van het alternatief spuibeheer. De droge zomer leidde tot een verminderede afvoer en veroorzaakte, net als in 2022, een tweede verhoging in de zomer en het najaar.

```{r plotlkz, fig.cap="Verloop van de conductiviteit in het Leopoldskanaal (LK) ter hoogte van Zeebrugge en debiet ter hoogte van Damme in 2023"}
p.list$`sk zeebrugge`
```

##### Ramskapelle (5.5 km stroomopwaarts spuiconstructie)

Terwijl in 2022 in Ramskapelle hetzelfde patroon als in Zeebrugge werd waargenomen (i.e., een sterke stijging van het zoutgehalte bij de start van het alternatief spuibeheer en een snelle daling net boven de zoetwatergrens bij stopzetting van het alternatief spuibeheer), blijft in 2023 de stijging van het zoutgehalte beperkt tijdens het aangepast spuibeheer. De meer uitgesproken stijging in de zomer wordt echter wel teruggevonden.

```{r plotlkr, fig.cap="Verloop van de conductiviteit in het Leopoldskanaal (LK) ter hoogte van Ramskapelle en debiet ter hoogte van Damme in 2023"}
p.list$`lk ramskapelle`
```

##### Moerkerke (13 km stroomopwaarts spuiconstructie)

Door problemen met de logger is er geen data voorhanden tijdens de periode van het aangepast spuibeheer.

```{r plotlkm, fig.cap="Verloop van de conductiviteit in het Leopoldskanaal (LK) ter hoogte van Moerkerke en debiet ter hoogte van Damme in 2023"}
p.list$`blinker moerkerke`
```

### Kanaal Gent-Oostende

#### Sas Slijkens (0.9 km stroomopwaarts spuiconstructie)

```{r plotkgoss, fig.cap="Verloop van de conductiviteit in het kanaal Gent-Oostende (KGO) ter hoogte van sas Slijkens en debiet ter hoogte van Oostkamp in 2023"}
p.list$`sas slijkens`
```

```{r plotkgop, fig.cap="Verloop van de conductiviteit in het kanaal Gent-Oostende (KGO) ter hoogte van Plassendale en debiet ter hoogte van Oostkamp in 2023"}
p.list$plassendale
```

```{r plotkgob, fig.cap="Verloop van de conductiviteit in het kanaal Gent-Oostende (KGO) ter hoogte van Brugge en debiet ter hoogte van Oostkamp in 2023"}
p.list$brugge
```

### Ijzer

```{r plotctdijzer}
ctd.list$Ijzer
```

```{r plotcondijzer}
cond.list$Ijzer
```

```{r plotijzery, fig.cap="Verloop van de conductiviteit in de Ijzer ter hoogte van de Yserstar en debiet ter hoogte van Keiem in 2023"}
p.list$yserstar
```

```{r plotijzeru, fig.cap="Verloop van de conductiviteit in de Ijzer ter hoogte van de Uniebrug en debiet ter hoogte van Keiem in 2023"}
p.list$uniebrug
```

```{r plotijzers, fig.cap="Verloop van de conductiviteit in de Ijzer ter hoogte van de Schoorbakkebrug en debiet ter hoogte van Keiem in 2023"}
p.list$schoorbakkebrug
```

```{r plotijzert, fig.cap="Verloop van de conductiviteit in de Ijzer ter hoogte van Tervate en debiet ter hoogte van Keiem in 2023"}
p.list$tervate
```

```{r plotijzerd, fig.cap="Verloop van de conductiviteit in de Ijzer ter hoogte van Diskmuide en debiet ter hoogte van Keiem in 2023"}
p.list$diksmuide
```

### Kanaal Nieuwpoort-Plasendale

```{r plotknp, fig.cap="Verloop van de conductiviteit in het kanaal Nieuwpoort-Plassendale ter hoogte van Nieuwpoort-Plassendale en debiet ter hoogte van Keiem in 2023"}
p.list$`nieuwpoort-plassendale`
```

### Kanaal Nieuwpoort-Duinkerke

```{r plotknd, fig.cap="Verloop van de conductiviteit in het kanaal Nieuwpoort-Duinkerke ter hoogte van de oude Veurne vaart en debiet ter hoogte van Veurne in 2023"}
p.list$`oude veurne vaart`
```

### Noordede

```{r plotnem, fig.cap="Verloop van de conductiviteit in de Noordede (NE) ter hoogte van de Maertensas en debiet ter hoogte van Oostkamp in 2023"}
p.list$maertensas
```

```{r plotnebs, fig.cap="Verloop van de conductiviteit in de Noordede (NE) ter hoogte van de blauwe sluis en debiet ter hoogte van Oostkamp in 2023"}
p.list$`blauwe sluis`
```

```{r plotnec, fig.cap="Verloop van de conductiviteit in de Noordede (NE) ter hoogte van Clemensheule en debiet ter hoogte van Oostkamp in 2023"}
p.list$clemensheule
```
