```{r references, results = "asis", echo = FALSE}
# insert the references at this position
# set appendix = FALSE, when the report has no appendix
INBOmd::references(appendix = TRUE)
```

# Appendix

## Instructies tijdelijk stopzetten aangepast spuibeheer

+--------+---------------------------+-----------------+----------------------------------------------------------------------------------------------------------------------------------+
| Site   | Stopzetten bij ...        | INBO ctd        | VMM ctd                                                                                                                          |
+========+===========================+=================+==================================================================================================================================+
| AKL    | Ramskapelle \> 0.87 mS/cm | akl ramskapelle |                                                                                                                                  |
+--------+---------------------------+-----------------+----------------------------------------------------------------------------------------------------------------------------------+
| LK     | Ramskapelle \> 2.80 mS/cm | lk ramskapelle  |                                                                                                                                  |
+--------+---------------------------+-----------------+----------------------------------------------------------------------------------------------------------------------------------+
| KGO    | Plassendale \> 2.46 mS/cm | plassendale     | IMM0005 Oudenburg Plassendale KanaalGentOostende                                                                                 |
+--------+---------------------------+-----------------+----------------------------------------------------------------------------------------------------------------------------------+
| Ijzer  | Tervate \> 2.66 mS/cm     | tervate         | Ijzer EC DWG Tervatebrug (BWO_DWG_CTD_Ijzer_IOW17)                                                                               |
+--------+---------------------------+-----------------+----------------------------------------------------------------------------------------------------------------------------------+
|        | Woumen \> 1.25 mS/cm      |                 | Koevaardeken EC DWG inname Blankaart (BWO_DWG_CTD_Koevaardeken_IOW24): maar precies geen data dus misschien ook dit alternatief: |
|        |                           |                 |                                                                                                                                  |
|        |                           |                 | Diksmuide/IJzer/MPS/WPC Blankaart (BWO_DWG_Exo_Ijzer_IOW3)                                                                       |
+--------+---------------------------+-----------------+----------------------------------------------------------------------------------------------------------------------------------+

## Tijdsreeksen

```{r}
source("./code/not_functions/model_vb.R")
```

```{r langcond, fig.height=10, fig.cap="Gemiddelde specifieke geleidbaarheid (mS/cm) in functie van de tijd voor de verschillende sites en over verschillende afstanden tot de spuischuiven."}
omgeving.as.yearly %>% 
  dplyr::filter(site %in% c("AKL","Ijzer","KGO","LK","NE")) %>%
  ggplot(aes(x=jaar, y=spgeleidbaarheid, group=distance)) + geom_line(aes(colour=distance)) + geom_point(aes(colour=distance)) + facet_wrap(facets = ~ site, scales="free_y") + theme_bw() + ylab("gemiddelde spec. geleidbaarheid (mS/cm)")
```

```{r langp, fig.height=5, fig.cap="Gemiddelde uurlijkse neerslag (mm) in functie van de tijd voor de verschillende sites."}
omgeving.as.yearly %>% 
  dplyr::filter(site %in% c("AKL","Ijzer","KGO","LK","NE")) %>%
  ggplot(aes(x=jaar, y=neerslag, group=site)) + geom_line(aes(colour=site)) + geom_point(aes(colour=site)) + theme_bw() + ylab("gemiddelde neerslag (mm)")
```

```{r langq, fig.height=5, fig.cap="Gemiddelde afvoer (m³/s) in functie van de tijd voor de verschillende sites."}
omgeving.as.yearly %>% 
  dplyr::filter(site %in% c("AKL","Ijzer","KGO","LK","NE")) %>%
  ggplot(aes(x=jaar, y=debiet, group=site)) + geom_line(aes(colour=site)) + geom_point(aes(colour=site)) + theme_bw() + ylab("afvoer m³/s")
```

```{r langaas, fig.height=5, fig.cap="Aantal events aangepast spuibeheer (AS) in functie van de tijd voor de verschillende sites."}
omgeving.as.yearly %>% 
  dplyr::filter(site %in% c("AKL","Ijzer","KGO","LK","NE")) %>%
  ggplot(aes(x=jaar, y=events, group=site)) + geom_line(aes(colour=site)) + geom_point(aes(colour=site)) + theme_bw() + ylab("aantal events AS")
```

```{r langdas, fig.height=5, fig.cap="Duur aangepast spuibeheer (AS) in functie van de tijd voor de verschillende sites."}
omgeving.as.yearly %>% 
  dplyr::filter(site %in% c("AKL","Ijzer","KGO","LK","NE")) %>%
  ggplot(aes(x=jaar, y=duration, group=site)) + geom_line(aes(colour=site)) + geom_point(aes(colour=site)) + theme_bw() + ylab("duur AS")
```

## Eerdere jaren

### Tabellen

```{r debiettabel}
debiet %>% 
  mutate(jaar=lubridate::year(datum.debiet)) %>% 
  dplyr::filter(jaar>2019) %>%
  group_by(site.debiet,jaar) %>%
  summarize(min = min(debiet,na.rm=TRUE), max = max(debiet,na.rm=TRUE), mean = round(mean(debiet,na.rm=TRUE),digits=2)) %>% 
  kable(caption="Minimum, maximum en gemiddelde debiet (m³/s) per waterloop en jaar.")
```

### Grafieken

#### 2020

```{r}
ctd.app<-process_ctd_series_for_plotting(date.min=as.POSIXct("2020-03-01 00:00:00", tz="GMT"), date.max=as.POSIXct("2020-05-15 00:00:00", tz="GMT"))
```

```{r}
ctd.app$AKL
```

```{r}
ctd.app$LK
```

```{r}
ctd.app$KGO
```

```{r}
ctd.app$Ijzer
```

#### 2021

```{r}
ctd.app<-process_ctd_series_for_plotting(date.min=as.POSIXct("2021-03-01 00:00:00", tz="GMT"), date.max=as.POSIXct("2021-05-15 00:00:00", tz="GMT"))
```

```{r}
ctd.app$AKL
```

```{r}
ctd.app$LK
```

```{r}
ctd.app$KGO
```

```{r}
ctd.app$Ijzer
```

#### 2022

```{r}
ctd.app<-process_ctd_series_for_plotting(date.min=as.POSIXct("2022-03-01 00:00:00", tz="GMT"), date.max=as.POSIXct("2022-05-15 00:00:00", tz="GMT"))
```

```{r}
ctd.app$AKL
```

```{r}
ctd.app$LK
```

```{r}
ctd.app$KGO
```

```{r}
ctd.app$Ijzer
```

```{r}
ctd.app$NE
```

#### 2023

```{r}
ctd.app<-process_ctd_series_for_plotting(date.min=as.POSIXct("2023-03-01 00:00:00", tz="GMT"), date.max=as.POSIXct("2023-05-15 00:00:00", tz="GMT"))
```

```{r}
ctd.app$AKL
```

```{r}
ctd.app$LK
```

```{r}
ctd.app$KGO
```

```{r}
ctd.app$Ijzer
```

```{r}
ctd.app$NE
```

#### 2024

```{r}
ctd.app<-process_ctd_series_for_plotting(date.min=as.POSIXct("2024-03-01 00:00:00", tz="GMT"), date.max=as.POSIXct("2024-05-15 00:00:00", tz="GMT"))
```

```{r}
ctd.app$AKL
```

```{r}
ctd.app$LK
```

```{r}
ctd.app$KGO
```

```{r}
ctd.app$Ijzer
```

```{r}
ctd.app$NE
```
